# 国内会计师事务所能出境外公司的年报吗？

提问人：取个拉风的名字 时间：2017-04-02 10:01:13
境外公司有在国内投资，现在要出个集团公司年度报表审计报告，想请教国内所可以直接以中国会计准则出境外母公司为主体的审计报告吗？我们所没有ACCA，只有CPA。如果不可以以境外母公司为主体，是否可以出境内子公司为主体的审计报告？以前没承接过这种类型的公司业务，请大神指教！

回答人：chenyiwei
一般情况下，如果要出具的是境外集团公司在当地的法定报表，需在当地公告、报送当地监管部门等，则各国法律对执行此类法定审计业务的审计机构的执业资格都有特定要求，中国的会计师事务所一般不能承做此类业务，这与业务人员个人所持有的执业资格无关。 如果是特定用途的专项审计，并非法定审计，报告仅用于特定用途、在特定范围内分发，则只要委托方和预定使用者认可本所的独立性和专业胜任能力，这类专项审计业务也是可以承接的。关键是在业务约定书中对上述这些问题，以及被审计财务报表的编制基础、所遵循的审计执业规则等予以明确约定，并确保严格遵循。